Inventaris van het archief van Th.J.A. Lamers [levensjaren 1898-1968], 1924-1966
Nationaal Archief, Den Haag
Collectie 453 Th.J.A. Lamers
Lamers
1924-1966
C22192
0.20 meter; 20 inventarisnummers.
Normale geschreven, getypte en gedrukte documenten, geen bijzondere handschriften.
Nationaal Archief, Den Haag
Lamers, Th.J.A.
Het archief bevat stukken betreffende de militaire loopbaan van Th.J.A. Lamers (1898-1968), o.a. aantekeningen van gedane vluchten en navigatie, tijdschriften over luchtvaart en luchtvaartgeschiedenis (1937-1966). Verder bevat het archief stukken betreffende zijn krijgsgevangenschap tijdens de Tweede Wereldoorlog.
Archiefvorming
Geschiedenis van het archiefbeheer
De verwerving van het archief
Het archief is door schenking verworven.
2.21
Aanwijzingen voor de gebruiker
Openbaarheidsbeperkingen
Volledig openbaar.
Materiële beperkingen
Aanvraaginstructie
Openbare archiefstukken kunnen online worden aangevraagd en gereserveerd. U kunt dit ook via de terminals in de studiezaal van het Nationaal Archief doen. Om te kunnen reserveren dient u de volgende stappen te volgen:
U maakt een profiel aan op www.gahetna.nl, en logt vervolgens in
Via de archiefinventaris (alleen de beschrijvingen met rode nummers) selecteert u het gewenste archiefstuk door op de knop 'Reserveren' te klikken
In het volgende scherm geeft u aan op welke dag u het archiefstuk wilt inzien
Indien u zich bevindt in de studiezaal en een tafelnummer heeft ontvangen kunt u dit nummer vermelden. Als u geen tafelnummer heeft kunt u tafelnummer 777 laten staan
Vervolgens bevestigt u uw reservering door deze te versturen.
Verwant materiaal
Beschikbaarheid van kopieën
Beschrijving van de series en archiefbestanddelen
- Stukken betreffende zijn militaire loopbaan., A.
  - Zakboekjes, houdende aantekening van gedane vluchten., 1924-1935; 1; 1 omslag
  - Dictaatcahiers, houdende aantekeningen over navigatie., Z.j.; 2; 1 omslag
  - Instructieboekjes., 1931-1964; 3; 1 omslag
  - Maleis-Nederlands woordenboekje., Z.j.; 4; 1 deeltje
  - Tijdschriften over luchtvaart en luchtvaartgeschiedenis., 1937-1966; 5; 1 omslag
  - Ingekomen fotografisch portret van generaal b.d. C.J. Snijders, met visitekaartjem houdende dankbetuiging voor bijstand bij jubileumfeesten., Z.j.; 6; 2 stukken
  - Appelboekje., Z.j. (na 1933); 7; 1 deeltje
  - Ingekomen afschrift van instructies naar aanleiding van de vaststelling van het nieuwe geklede tenue voor de officieren van de Koninklijke Landmacht bij Lamers als voorzitter van de Uniformcommissie., 1955; 8; 1 omslag
  - Briefwisseling met de redactie van het tijdschrift Flying Safety, over zijn ervaring met veiligheidstraining van vliegeniers in Nederland., 1956; 9; 1 omslag
  - Ingekomen brief van J.E. van Zwieten, houdende mededelingen over zijn boek "De luchtverdediging in Nederland in de meidagen van 1940" en een reünie van militairen uit die periode, met ingekomen overzicht van de activiteiten van de piloten van de 4e Jachtvliegtuigafdeling in Bergen op 10 Mei 1940., 10; 1 omslag
- Stukken betreffende zijn krijgsgevangenschap., B.
  - Personalia: identiteitsbewijzen, vrijgeleides en rekening-courant met zijn bank in Amsterdam., 1940-1944; 11; 1 omslag
  - Dagboekaantekeningen en registers van uitgaande brieven., 1943-1945; 12; 3 deeltjes
  - Ingekomen overzichten van de weerstoestand in het krijgsgevangenkamp Stanislau., 1943; 13; 1 omslag